【裁判字號】    94,訴,489
【裁判日期】    950125
【裁判案由】    毒品危害防制條例
【裁判全文】
臺灣宜蘭地方法院刑事判決               94年度訴字第489號
公  訴  人  臺灣宜蘭地方法院檢察署檢察官
被      告  甲○○
                    （現另案於臺灣宜蘭監獄執行中）
上列被告因違反毒品危害防制條例案件，經檢察官提起公訴（94
年度毒偵字第1249號），及移送併辦（94年度毒偵字第1278號、
第1357號），經本院合議庭裁定以簡式審判程序審理，判決如下
：
    主  文
甲○○連續施用第壹級毒品，處有期徒刑壹年陸月。扣案之注射
針筒參支、夾鏈袋伍個均沒收。
    事  實
一、構成犯罪事實：
    甲○○前於民國91年間因施用第一級、第二級毒品案件，送
    強制戒治，並由臺灣宜蘭地方法院檢察署檢察官提起公訴，
    經法院判處有期徒刑10月、8月，應執行有期徒刑1年4月確
    定；強制戒治部分，因戒治成效合格，經法院裁定停止戒治
    ，所餘戒治期間付保護管束，於92年2月27日停止戒治出所
    ，惟其於保護管束期間，又因施用毒品案件，經撤銷停止戒
    治，並由臺灣宜蘭地方法院檢察署檢察官提起公訴，經法院
    判處有期徒刑1年確定；撤銷停止戒治部分，於92年6月18日
    入所執行殘餘戒治，並於92年11月10日執行完畢。而上開徒
    刑部分則接續執行，於94年6月8日假釋，刑期至95年3月10
    日屆滿。詎其在假釋期間，猶不知警惕，於強制戒治執行完
    畢釋放後，5年內復基於施用第一級毒品海洛因之概括犯意
    、第二級毒品安非他命之犯意，先後於：（一）94年8月27
    日15時許，在宜蘭市○○○路友人住處，以將海洛因置入香
    菸內點燃吸食方式，施用第一級毒品海洛因1次；（二）於
    94年9月8日12時許，在宜蘭市○○○路友人住處，以將海洛
    因、安非他命混合置入香菸內點燃吸食其煙方式，同時施用
    第一級毒品海洛因、第二級毒品安非他命1次；（三）94年9
    月14日16時許，在宜蘭縣宜蘭市○○○路74巷6號屋內，以
    將海洛因摻水置入注射針筒內注射血管方式，施用第一級毒
    品海洛因1次。嗣為警於：（一）94年8月27日16時許，在宜
    蘭市○○街與新民路口查獲，採集其尿液，送驗結果呈嗎啡
    陽性反應；（二）94年9月10日14時15分許，在宜蘭市○○
    街碧霞宮前查獲，經集其尿液，送驗結果呈嗎啡、甲基安非
    他命陽性反應；（三）94年9月14日16時40分許，在宜蘭縣
    宜蘭市○○○路74巷6號前查獲，並扣得其所有供施用第一
    級毒品海洛因使用之注射針筒3支、夾鏈袋5個。
二、認定犯罪事實所憑之證據及理由：
（一）被告甲○○於警詢、本院審理中之自白。
（二）宜蘭縣警察局宜蘭分局移送毒品案件犯嫌姓名與尿液編號
      對照表、慈濟大學濫用藥物檢驗中心檢驗總表各3份，可
      證被告有施用安非他命及連續施用海洛因之事實。
（三）扣案之注射針筒3支、夾鏈袋5個，可證被告有施用海洛因
      之事實。
（四）臺灣宜蘭地方法院檢察署刑案資料查註紀錄表、全國施用
      毒品案件紀錄表、法務部全國檢察官線上查詢刑案人犯在
      監所最新資料報表、臺灣高等法院被告前案紀錄表各1份
      ，可證被告於強制戒治執行完畢釋放後，5年內再犯毒品
      危害防制條例第10條之罪。
（五）上開（二）至（四）證據，足以佐證被告首開自白與事實
      相符。
三、論罪科刑之理由：
（一）按海洛因、安非他命分屬毒品危害防制條例第2條第2項第
      1款、第2款所定之第一級、第二級毒品。故被告甲○○所
      為，係犯毒品危害防制條例第10條第1項、第2項之施用第
      一級、第二級毒品罪。
（二）被告持有第一級毒品海洛因、第二級毒品安非他命之低度
      行為，為施用第一級、第二級毒品之高度行為所吸收，不
      另論處。
（三）被告將海洛因、安非他命摻合後施用，係一行為觸犯施用
      第一級毒品罪、施用第二級毒品罪，為想像競合犯，依刑
      法第55條前段規定，應從重之施用第一級毒品罪處斷。
（四）被告先後3次施用第一級毒品之犯行，時間緊接，方法相
      同，觸犯構成要件相同之罪，顯係基於概括犯意反覆為之
      ，應依連續犯規定以一罪論，並加重其刑。
（五）審酌被告有竊盜、肅清煙毒條例、麻醉藥品管理條例、毒
      品危害防制條例之犯罪前科，有臺灣高等法院被告前案紀
      錄表1份在卷可參，素行不佳，且前經強制戒治後，仍再
      犯本罪，顯見其對於毒品之依賴性甚高，有予較長期間隔
      離社會之必要，與被告施用毒品之期間、次數，和施用毒
      品足以造成神經方面損害，並容易引起財產、暴力方面犯
      罪，及被告犯罪後坦承犯行，態度良好等一切情狀，量處
      如主文所示之刑。
（五）扣案之注射針筒3支、夾鏈袋5個，為被告所有，供被告施
      用第一級毒品海洛因使用之物，此經被告於本院審理中供
      述明確，爰依刑法第38條第1項第2款規定，宣告沒收。
四、適用之法律：
（一）程序法方面：刑事訴訟法第273條之1第1項、第299條第1
      項前段、第310條之2。
（二）實體法方面：毒品危害防制條例第10條第1項、第2項，刑
      法第11條前段、第56條、第55條前段、第38條第1項第2款
      。
本案經檢察官吳宇青到庭執行職務。
中    華    民    國    95    年    1    月    25    日
                  刑事第二庭    法  官  蘇錦秀
以上正本證明與原本無異。
如不服本判決應收受本判決後10日內向本院提出上訴書狀，其未
敘述上訴理由者，並得於提起上訴後10日內向本院補提理由書狀
 (均須按他造當事人之人數附繕本)「切勿逕送上級法院」。
                                書記官  陳蒼仁
中    華    民    國    95    年    1    月    26    日
附錄本案論罪科刑法條：
★毒品危害防制條例第10條：
施用第1級毒品者，處6月以上5年以下有期徒刑。
施用第2級毒品者，處3年以下有期徒刑。


司法院資訊處製作；財團法人民間司法改革基金會備份。
